台灣苗栗地方法院刑事判決　　　　　　　　　　　　　九十一年度易字第三四六號
　　公　訴　人　臺灣苗栗地方法院檢察署檢察官
　　被　　　告　甲○○
右列被告因恐嚇案件，經檢察官聲請以簡易判決處刑（九十年度偵緝字第四九九二號
），本院認不宜以簡易判決處刑，改依通常程序審理，判決如左：
    主  文
甲○○以加害生命、身體之事，恐嚇他人致生危害於安全，累犯，處拘役伍拾日，如
易科罰金，以參佰元折算壹日。
    事  實
一、甲○○前於民國八十九年間因傷害案件，經本院判處有期徒刑三月確定，甫於八
    十九年十二月二十日易科罰金執行完畢，猶不知悛改。竟於九十年九月九日十九
    時許，在苗栗縣後龍鎮○○里○鄰○○路六九號住處，因細故基於傷害之犯意，
    以打火機、香煙盒等物丟擲其妻廖秀鸞（甲○○與廖秀鸞嗣後於九十一年四月二
    十五日經本院判決離婚），並出拳予以毆打，致廖秀鸞受有左下眼瞼擦傷○．三
    ｘ○．二公分、左鼻翼擦傷一ｘ○．四公分、右前臂皮下瘀血六ｘ六公分之傷害
    （傷害部分，業經廖秀鸞撤回告訴，本院另為不受理判決確定）。而後，甲○○
    怕廖秀鸞可能報警，竟另行起意，基於恐嚇之犯意，對廖秀鸞恫稱：「如果報警
    處理，要打斷你的腿，要你死」等語，致廖秀鸞心生畏懼，危害其安全。
二、案經廖秀鸞訴由苗栗縣警察局竹南分局報請臺灣苗栗地方法院檢察署檢察官偵查
    起訴。
    理  由
一、訊據被告甲○○矢口否認有於右揭時、地，出言恐嚇廖秀鸞，辯稱：伊當時僅罵
    髒話，沒有說「要她去死、不准報警」云云。惟查：（一）右揭事實，迭經告訴
    人廖秀鸞於警訊、偵查及本院審理時，指訴歷歷，核與證人即被告與告訴人之子
    乙○○於警訊時證述：本案發生時，伊有在場，當天父親甲○○由外面進到家中
    ，即開始罵伊母親，後來用打火機及拳頭打母親，並罵三字經及叫伊母親去死，
    要打斷母親的腿等語相符。（二）雖證人乙○○嗣後於本院九十一年六月二十八
    日審理時，證述：本案發生時，伊在場，當時父親甲○○並沒有打母親廖秀鸞，
    也沒有發生爭執，父親有無叫母親去死，伊忘了云云，惟觀之證人說詞，與警訊
    所述不符，亦與其之前於檢察官偵查時證述：案發當晚伊在場有見到父親以煙盒
及打火機丟伊母親，並大聲責罵她，印象中父親有打母親一拳等語；當庭並經檢
    察官提示其前述警訊筆錄時，亦證述：警訊筆錄均屬實等語（參見偵查卷十七頁
    偵查筆錄）明顯不符；而告訴人於案發後至行政院衛生署苗栗醫院驗傷結果，確
    實受有左下眼瞼擦傷○．三ｘ○．二公分、左鼻翼擦傷一ｘ○．四公分、右前臂
    皮下瘀血六ｘ六公分之傷害，此有診斷書一份在卷可參，證人證述：被告未毆打
    告訴人云云，亦顯與事實不符。參以被告與告訴人嗣後於於九十一年四月二十五
    日，經本院以九十年度婚字第三０八號判決離婚，並確定，其二人所生之子乙○
    ○權利義務之行使及負擔由被告任之，此為被告及告訴人所自承，並有本院該民
    事判決影本一份在卷可參，足徵，證人嗣後於本院審理時，更異前詞，顯係為了
    迴護現在為其權利義務之行使及負擔之父親即被告甚明，其於本院之證詞並不可
    採，而以其之前核與告訴人指訴相符之警、偵訊筆錄為可採。（三）酌以告訴人
    於本院九十一年六月二十八日審理時，仍指訴：被告在打完伊後，對伊說如果報
    警，要打斷伊的腿、要伊死，伊很害怕等語（參見本院卷十四、十八頁筆錄），
    而告訴人於本院審理時，業與被告離婚，已如前所述，且告訴人亦當庭表示願意
    原諒被告等語（參見本院卷十五頁筆錄），此外，告訴人前於同年月七日亦曾寫
    信至本院表示原諒被告，希望法院給予被告一個自新機會等情，此有書信一封附
    卷可參，則告訴人實無設詞誣指被告之動機及理由，其指訴應係按事實緣由據實
    陳述無訛。綜上所述，被告所辯，無非事後避重就輕之詞，不足憑採，本案事證
    明確，被告犯行已經證明。
二、核被告甲○○所為，係犯刑法第三百零五條之恐嚇罪。又被告前於八十九年間因
    傷害案件，經本院判處有期徒刑三月確定，於八十九年十二月二十日易科罰金執
    行完畢，此有台灣苗栗地方法院檢察署刑案資料查註紀錄表、臺灣高等法院被告
    全國前案紀錄表各一份附卷可稽，其於五年內再犯本案有期徒刑以上之罪，係屬
    累犯，依法應加重其刑。爰審酌被告之素行、犯罪之動機、手段、所生危害、犯
    後態度、及告訴人一再表示願意原諒被告暨檢察官量刑之請求等一切情狀，從輕
    量處如主文所示之刑，並諭知易科罰金之折算標準。
據上論斷，爰依刑事訴訟法第四百五十二條、第二百九十九條第一項前段，刑法第三
百零五條、第四十七條、第四十一條第一項前段，罰金罰鍰提高標準條例第一條前段
、第二條，判決如主文。
本案經檢察官黃棋安到庭執行職務
中      華      民      國    九十一  年      六      月      二十八    日
                                   臺灣苗栗地方法院刑事第二庭
                                       法  官  黃  賢  婷
右正本證明與原本無異。
如不服本判決，應於送達後十日內向本院提出上訴狀(須附繕本)，上訴於台灣高等
法院台中分院。
                                       書記官  陳  文  聰
中      華      民      國    九十一  年      六      月      二十八    日
附錄論罪科刑法條
刑法第三百零五條
以加害生命、身體、自由、名譽、財產之事，恐嚇他人致生危害於安全者，處二年以
下有期徒刑、拘役或三百元以下罰金。
